【裁判字號】    97,交聲,869
【裁判日期】    970716
【裁判案由】    聲明異議
【裁判全文】
臺灣高雄地方法院交通事件裁定         97年度交聲字第869號
原處分機關  交通部公路總局嘉義區監理所
異  議  人  甲○○
即受處分人
上列受處分人因違反道路交通管理處罰條例案件，對於交通部公
路總局嘉義區監理所中華民國97年4 月8 日所為之裁決處分（處
分案號：嘉監裁字第裁70-B00000000號），聲明異議，本院裁定
如下：
      主  文
異議駁回。
      理  由
一、原處分意旨略以：異議人即受處分人甲○○於民國97年3 月
    12日晚上6 時50分許，將車牌號碼VL-6519 號自用小客車違
    規停放在高雄市○○○路、民權二路之身心障礙專用停車位
    ，爰依道路交通管理處罰條例第56條第1 項第10款規定，裁
    處罰鍰新台幣（下同）1,200元。
二、聲明異議意旨略以：異議人於上開時、地確實將上開自用小
    客車停於高雄市○○○路、民權二路之殘障停車位內，然該
    停車位並未於地面標示該處為殘障停車位，且燈光昏暗，路
    旁亦無照明設備，該車位旁雖有豎立殘障停車位告示牌，但
    告示牌被競選人的競選旗幟擋住，致異議人誤判為合法停車
    而遭警方拖吊，原處分機關遽以裁罰，顯有不當，爰依法聲
    明異議，請求撤銷原處分云云。
三、按汽車駕駛人於身心障礙專用停車位違規停車者，處新臺幣
    600 元以上1,200 元以下罰鍰，道路交通管理處罰條例第56
    條第1 項第10 款定有明文。
四、經查：
(一)本件異議人於上開時、地，將車牌號碼VL-6519 號自用小客
    車，停放於高雄市○○○路、民權二路之身心障礙專用停車
    位，經警拖吊後，並掣發舉發通知單，嗣經原處分機關即交
    通部公路總局嘉義區○○○○○道路交通管理處罰條例第56
    條第1 項第10款之規定，於97年4 月8 日裁處異議人罰鍰1,
    200 元乙節，此為異議人所不爭執，並有上開裁決書、採證
    照片2 張在卷可憑（見本院卷第9 、10頁），此部分事實應
    堪認定。
(二)查本件舉發地點停車格內畫有身心障礙專用停車位標誌，該
    標誌繪製面積甚大甚為明顯，且異議人車輛所停位置又未遮
    蓋上開標誌，此有舉發照片附卷可證（見本院卷第9 頁照片
    ）。又停車格旁亦豎立有身心障礙專用停車位之標示牌，
    該標示牌雖立於候選人之競選旗幟旁，然並未為該旗幟遮掩
    ，此亦有舉發照片在卷可稽（見本院卷第9 頁照片），異
    議人於如此明顯之身心障礙專用停車位標誌與標示牌旁停車
    ，竟不知其所停車之位置係身心障礙專用停車位，實與常理
    相違，故異議人辯稱不知情云云，顯係卸責之詞，不足採信
    。
五、綜上所述，本件異議人違規事證明確。原處分機關依道路交
    通管理處罰條例第56條第1 項第10款之規定，裁處異議人罰
    鍰1,200 元，於法並無不當，應予維持。異議人徒以前詞置
    辯，尚無足採，本件異議為無理由，應予駁回。
據上論斷，應依道路交通案件處理辦法第19條，裁定如主文。
中    華    民    國    97    年    7     月    16    日
                  交通法庭    法  官  錢衍蓁
以上正本證明與原本無異。
如不服本裁定應於送達後5日內向本院提出抗告狀。
中    華    民    國    97    年    7     月    16    日
                              書記官  秦富潔


司法院資訊處製作；財團法人民間司法改革基金會備份。
